# 模拟报表编制问题

提问人：scx7777 时间：2017-06-27 15:26:36
老师，您好！请教下模拟会计报表的编制问题。一个公司于2016.7月从原单位将资产、负债整体进行转让，按评估值入账，现进行资产证券化，需对2014-2016.6月报表进行模拟，对模拟期土地、固定资产原值按原账面价值确认还是按后期成立后的评估价值入账？
问题：如模拟期按账面值确认，为真实账务处理，但与成立后公司资产价值不一致，不具有可比性；如模拟期按成立时评估值入账，则不是原账面真实情况，且账面值与评估值相差较大。 请赐教，谢谢

回答人：chenyiwei
如果是为了从该公司的视角，显示该业务在历史上的实际盈利能力，则其报告期内的折旧和摊销按照评估值为基础显示更为合理。在此情况下资产价值与历史账面价值的差异等问题就要让位于真实反映盈利能力的要求。

提问人：scx7777 时间：2017-06-29 09:24:48
谢谢陈版主！但我看到您上次有个类似的问题：请教陈版及各位老师：A于 2014 年 12 月 31 日改制为有限公司，并按评估金额调账。
由于涉及重大资产重组，需编制2013-2015年 6 月两年一期模拟报表， 2015 年账务处理可按 20141231 时点开始重新计算，请问2013-2014年报表数如何编制，也就是如何往前追溯？谢谢！ 假设 2014 年末按评估调账是合规的，则模拟报表中 2013 、 2014 两年的损益和 2013 年末的资产、负债仍按改制前原企业的账面价值反映，在模拟报表的 2014 年度发生额中体现就改制事项对资产、负债的计量金额进行调整的过程和结果。不需要将改制基准日的评估值往前推，事实上也不可能做到。 怎么是倾向于历史成本呢。

回答人：chenyiwei
我理解，本帖的情况是作为被收购方；而你引用的这个案例本身是收购方的账务调整，两者含义不同。